【裁判字號】    97,消債更,633
【裁判日期】    980423
【裁判案由】    更生事件
【裁判全文】
臺灣屏東地方法院民事裁定           97年度消債更字第633號
聲 請 人
即債務人    甲○○
代 理 人    李玲玲律師
上列當事人因消費者債務清理事件，聲請更生及保全處分，本院
裁定如下：
    主  文
債務人甲○○自中華民國九十八年五月七日十時起開始更生程序
。
命司法事務官進行本件更生程序。
其餘聲請駁回。
    理  由
一、按債務人不能清償債務或有不能清償之虞；且無擔保或無優
    先權之債務總額未逾新臺幣一千二百萬元者，於法院裁定開
    始清算程序或宣告破產前，得向法院聲請更生；又法院開始
    更生程序之裁定，應載明其年、月、日、時，並即時發生效
    力，消費者債務清理條例第3 條、第42條第1 項、第45條第
    1 項分別定有明文。次按法院裁定開始更生或清算程序後，
    得命司法事務官進行更生或清算程序，必要時得選任律師、
    會計師或其他適當之自然人或法人一人為監督人或管理人，
    同條例第16條第1 項亦有明文。
二、本件債務人聲請意旨略以：其就新臺幣（下同）1,229,817
    元債務有不能清償之情事，曾於民國97年間以書面向最大債
    權金融機構台新銀行請求共同協商債務清償方案，嗣經通知
    前置協商不成立。債務人目前每月所得平均約18,000元，且
    名下並無任何其他財產，其就上述債務實已無力清償，又其
    無擔保或無優先權之債務總額未逾1,200 萬元，復未經法院
    裁定開始清算程序或宣告破產，爰向本院聲請更生等語。
三、經查，債務人所主張之上開事實，業據其提出與所述相符之
    債權人清冊、財產暨收入狀況說明書、前置協商不成立通知
    書、財政部台灣省南區國稅局95、96年度綜合所得稅各類所
    得暨財產歸屬資料清單、戶籍謄本、財團法人金融合徵信中
    心當事人查詢個人資料（信用報告）回覆書、薪資袋等件為
    證。茲以債務人之每月所得18,000元，扣除行政院主計處公
    告之97年度台灣省平均每人每月最低生活費用9,829 元後，
    每月僅剩8,171 元等情觀之，顯見債務人之所得於支付其個
    人基本生活費用9,829 元後所剩餘之金額，應無法清償其所
    負擔之債務。又，債務人名下復無其他有變現價值之財產可
    資為清償之憑藉，此更益徵債務人地確因其所負擔之債務而
    使其經濟狀況陷於困境。此外，又查無債務人有消費者債務
    清理條例第6 條第3 項、第8 條或第46條各款所定駁回更生
    聲請之事由存在，則債務人聲請更生，應屬有據，爰裁定如
    主文第一項所示，並命司法事務官進行本件更生程序。又本
    件既經本院核准進行更生程序，則債務人自無必要再就本案
    聲請保全處分，從而，其就本案所為之保全處分聲請，應予
    駁回。
中    華    民    國    98    年    4     月    23    日
                            民事庭法官  王炳人
上為正本係照原本作成
本件不得抗告
本件裁定公告日期為民國98年4月24日。
中    華    民    國    98    年    4     月    24    日
                            書  記  官  鄭靜芳


司法院資訊處製作；財團法人民間司法改革基金會備份。
